臺灣臺中地方法院民事判決　九十三年度簡上字第一四五號
　　上　訴　人　丁○○
　　　　　　　　乙○○
　　被上訴人　　台中商業銀行股份有限公司
　　法定代理人　丙○○
　　訴訟代理人　甲○○
右當事人間請求給付簽帳卡消費款事件，上訴人對於民國九十三年二月十六日本院豐
原簡易庭九十三年度豐簡字第五號第一審判決提起上訴，於民國九十三年七月二日言
詞辯論終結，判決如左：
    主      文
上訴駁回。
第二審訴訟費用由上訴人負擔。
    事      實
甲、上訴人丁○○方面：
  一、聲明：請求原判決廢棄，駁回被上訴人第一審之訴。
  二、陳述：除與原審判決書所載者相同茲予引用外，補稱：其僅消費新台幣（下同
      ）十一萬元，惟信用卡計算循環利息之利率過高，其嗣已向被上訴人終止系爭
      信用卡使用契約，並將信用卡剪斷寄回，自不應繼續累積計算遲延利息。按財
      政部之規定，逾期放款未收回之款項，僅收取本金及遲延利息六個月為限，其
      餘不再追繳。其因經濟困難，願以每月三千元分期攤還系爭信用卡消費之本金
      ，請求被上訴人免除利息、違約金部分之債務。
乙、上訴人乙○○方面：
  一、聲明：請求原判決廢棄，駁回被上訴人第一審之訴。
  二、陳述：除與原審判決書所載者相同茲予引用外，補稱：系爭消費款本金僅十一
      萬餘元，其為附卡持卡人，法律上並無明文規定附卡持卡人應清償正卡持卡人
      簽帳所生債務之責任，台灣台北地方法院前作出附卡持卡人免負清償責任之判
      決，其就系爭消費款應不負清償責任。
丙、被上訴人方面：
  一、聲明：上訴駁回。
  二、陳述：與原審判決書所載者相同，茲予引用。
  三、證據：援用原審之立證方法。
    理      由
一、上訴人經合法通知，未於言詞辯論期日到場，核無民事訴訟法第三百八十六條所
    列各款情形，本院依聲請由被上訴人一造辯論而為判決。
二、本件被上訴人起訴主張上訴人丁○○、乙○○與被上訴人簽訂信用卡使用契約，
    請領信用卡使用，分別為正卡、附卡之申請人，詎上訴人未依約繳納消費款，迄
    今共積欠十四萬七千四百五十二元及利息、違約金，屢經催索，均置之不理，爰
    起訴請求上訴人如數請求等語。上訴人則以上訴人丁○○已終止系爭信用卡使用
    契約，不應繼續累積計算循環利息，其有清償債務之意願，惟因經濟困難，僅能
    分期攤還本金債務。而上訴人乙○○為附卡持卡人，依法無庸清償正卡持卡人所
    生之債務等語置辯。
三、被上訴人主張上訴人丁○○、乙○○向其申請信用卡正卡及附卡使用，尚積欠消
    費帳款十四萬七千四百五十二元等事實，業據提出信用卡申請書、信用卡使用契
    約條款及信用卡消費明細表等件附卷可稽（參照本院九十三年度豐簡字第五號卷
    第十頁至第十七頁、第四十三頁至第六十頁），上訴人就此均不爭執，是被上訴
    人主張之上開事實，堪信為真實。上訴人固主張被上訴人僅得收取本金及遲延利
    息六個月為限，且附卡持卡人，依法無庸清償正卡持卡人所生之債務云云。然被
    上訴人抗辯稱上訴人依據信用卡使用契約，應給付系爭信用卡消費帳款等語。是
    上訴人應給付之範圍及附卡持卡人就正卡持卡人之消費帳款是否應負給付責任，
    為本件爭執之重點所在，分別說明如下。
四、按當事人互相表示意思一致者，無論其為明示或默示，契約即為成立，民法第一
    百五十三條第一項定有明文。上訴人丁○○、乙○○各向被上訴人申請信用卡正
    、附卡使用，自九十年五月間起即積欠消費帳款迄今均未清償，被上訴人依兩造
    所簽訂之信用卡使用契約條款第十六條約定，按年息百分之十八點九八計算之利
    息等事實，有信用卡申請書及信用卡使用契約條款在卷可證。上訴人蕭添亦未爭
    執簽訂系爭信用卡申請書係出於意思不一致或不自由之情況，足認上訴人丁○○
    同意受系爭信用卡使用契約條款之拘束，作為使用被上訴人所發行之信用卡之對
    價，上訴人丁○○既已承認有積欠簽帳款之事實，自不得因事後發生經濟能力上
    之變動，而抗辯信用卡使用契約條款之利息利率過高。被上訴人就上訴人丁○○
    因積欠消費帳款加計循環利息計算之結果，即本金、利息及違約金之總和，自九
    十一年六月三日起，計達十四萬七千四百五十二元之事實，有被上訴人提出信用
    卡消費明細表在卷可徵，是被上訴人依據信用卡使用契約之法律關係，請求上訴
    人丁○○給付系爭信用卡消費帳款，洵屬正當。至於上訴人丁○○雖辯稱，其已
    與被上訴人終止系爭信用卡使用契約及財政部就逾期放款等債務有減免責任之相
    關規定云云，然上訴人丁○○其就此部分之事實，均未舉證以實其說，即不足為
    憑。
五、按私文書經本人或其代理人簽名、蓋章或按指印或有法院或公證人之認證者，推
    定為真正，民事訴訟法第三百五十八條第一項定有明文。銀行與客戶間所簽訂之
    信用卡契約書，其性質乃消費借貸與委任契約關係，至信用卡契約書中所約定之
    連帶債務關係，乃係在上開法律關係之外，債務人再為表示就其債務對債權人各
    負全部給付之意思，此一連帶債務之成立與否，仍應依當事人間之意思為斷，倘
    當事人於契約書中已為簽名，應認為當事人已同意債務人就其彼此間之債務對債
    權人各負全部清償責任之意。亦即發卡銀行之信用卡申請書如係在同一份申請書
    中列有主卡申請人欄及附卡申請人欄位，同時於申請書中記載正、附卡申請人間
    就正、附卡持有人之消費債務負連帶清償責任。則信用卡申請人與銀行間除成立
    消費借貸及委任契約關係外，應認已允諾對於積欠發卡人之款項，不論係由正卡
    抑或附卡持卡人消費所產生，均各負清償全部債務之責，且信用卡申請人此種允
    諾乃係就其所負債務之範圍為特別約定，與自己是否已經消費並無關係。上訴人
    乙○○為附卡申請人，其於信用卡申請書內乙○○之簽名，並不否認其真正，依
    上開說明，上訴人乙○○自應受系爭信用卡使用契約拘束。參諸信用卡使用契約
    條款第三條第一項規定，正卡持卡人或附卡持卡人就各別使用信用卡所生應付帳
    款互負連帶清償責任等語，上訴人乙○○對正卡持卡人即上訴人丁○○使用信用
    卡所生之帳款，自應負清償責任。況上訴人已填寫信用卡申請書後，並被上訴人
    核卡交與上訴人使用，上訴人乙○○自不得事後再行主張，附卡持卡人無庸清償
    正卡持卡人所生之債務云云。
六、按連帶債務之債權人，得對於債務人中之一人或數人或其全體，同時或先後請求
    全部或一部之給付，民法第二百七十三條第一項定有明文。依據系爭信用卡使用
    契約條款，上訴人對該消費帳款債務，固應負連帶清償責任，然被上訴人並未聲
    明請求上訴人連帶給付，揆諸前揭說明，被上訴人依信用卡使用契約之法律關係
    ，請求上訴人給付十四萬七千四百五十二元，及自九十一年六月三日起至清償日
    止，按年息百分之十八點九八計算之利息，及於逾期六個月以內者，按上開利率
    百分之十，逾期超過六個月者，按上開利率百分之二十計算之違約金，自屬正當
    ，應予准許。本件原判決係就民事訴訟法第四百二十七條第一項訴訟適用簡易程
    序所為上訴人敗訴之判決，依同法第三百八十九條第一項第三款之規定，應依職
    權宣告假執行。從而，原審判命上訴人如數給付，並依職權宣告假執行，經核於
    法均無違誤。上訴人指摘原判決不當，求予廢棄改判，為無理由，應予駁回。
七、據上論結，本件上訴為無理由，依民事訴訟法第四百三十六條之一第三項、第四
    百四十九條第一項、第四百六十三條、第三百八十五條第一項、第七十八條，判
    決如主文。
中　　　華　　　民　　　國　　九十三　　年　　　七　　　月　　三十　　　日
                                  臺灣臺中地方法院民事第四庭
~B審判長法官　張恩賜
~B法      官　周靜秀
~B法      官　林洲富
右為正本係照原本作成
不得上訴
中　　　華　　　民　　　國　　九十三　　年　　　七　　　月　　三十　　　日
~B法院書記官
